臺灣桃園地方法院刑事判決　　　　　　　 94年度重訴字第2號
公　訴　人　臺灣桃園地方法院檢察署檢察官
被　　　告　乙○○
選任辯護人　金　鑫律師
被　　　告　丁○○
選任辯護人　許桂挺律師
上列被告因毒品危害防制條例等案件，經檢察官提起公訴（93年
度偵字第18044、18045、19586、19806號），本院判決如下：
    主  文
乙○○共同運輸第一級毒品，處無期徒刑，褫奪公權終身。扣案
之海洛因貳拾伍包（驗餘淨重捌捌零伍點貳陸公克，純度百分之
柒伍點陸玖，純質淨重陸陸陸肆點柒公克）、海洛因包裝袋貳袋
均沒收銷燬之；軸承肆支、木箱肆個、紅色塑膠包裝袋壹袋均沒
收。
丁○○幫助運輸第一級毒品，處有期徒刑捌年。扣案之海洛因貳
拾伍包（驗餘淨重捌捌零伍點貳陸公克，純度百分之柒伍點陸玖
，純質淨重陸陸陸肆點柒公克）、海洛因包裝袋貳袋均沒收銷燬
之；軸承肆支、木箱肆個、紅色塑膠包裝袋壹袋均沒收。
    事  實
一、乙○○前有殺人未遂、詐欺、違反槍砲彈藥刀械管制條例及
    違反肅清煙毒條例等前科，其中於民國八十五年間因違反肅
    清煙毒條例案件，經臺灣高等法院判決有期徒刑十五年確定
    送執行，於九十一年九月二十七日假釋出監，假釋期滿日為
    九十八年十月十七日，現仍假釋中。
二、查海洛因係毒品危害防制條例第二條第二項第一款規定之第
    一級毒品，亦係懲治走私條例第二條第一項所稱之管制進口
    物品。乙○○於九十三年七、八月假釋期間內，竟不知悔改
    ，與移居柬埔寨多年之丙○○（通緝中），基於自柬埔寨地
    區，以空運之方式，私運海洛因進入台灣地區之犯意聯絡，
    由乙○○提供資金，交由丙○○在柬埔寨洽尋海洛因來源及
    安排海洛因私運來台事宜。惟乙○○因對丙○○為人處事情
    形並非十分了解及信任，且其本身係煙毒假釋犯，前往毒品
    猖獗之中南半島地區，容易引人注意，另為避免直接與丙○○密切聯絡，乃要求與之有遠房親戚關係之丁○○（乙○○
    係丁○○之表舅）幫忙至柬埔寨了解丙○○之為人及在當地
    之情形，並居間聯繫，以免其出資遭丙○○吞沒及為治安單
    位發現；丁○○知悉乙○○前開私運毒品入台之意圖，惟因
    當時事業失敗，經濟困難，乙○○又返還其十幾年前之欠款
    新台幣（以下同）七十萬元，遂應允幫助，以便乙○○得以
    私運海洛因進入台灣地區。乙○○先於同年八月間丙○○返
    台期間介紹丁○○、丙○○二人認識，其後於同年九月二十
    日丁○○至越南會見其女友後，請丁○○攜帶美金三萬六千
    元購買毒品之款項至柬埔寨金邊市（PHNOM PENH）交付丙○○，並探詢毒品交易之事宜，惟因丙○○當時忙於他事，未
    予應允，丁○○乃於同年月二十八日將該美金現款帶回台灣
    交還丙○○；同年十月二日丁○○前往柬埔寨，再次依乙○○指示與丙○○碰面，並從中了解丙○○之為人及在當地之
    情形，二人並於同年月十四日一同搭乘長榮航空公司ＢＲ─
    二六六號班機返回台灣；後其二人又於同年月二十一日一同
    搭乘長榮航空公司ＢＲ─二六五號班機至柬埔寨，其後丙○○於同年月二十六日以「辜祖安安基工程有限公司」為寄件
    人，以不知情之松鈞工業股份有限公司（以下簡稱「松鈞公
    司」）為收件人，在柬埔寨金邊市將貨品名稱為「軸承」之
    不詳物品交由不知情之快遞業者中國聯合運通股份有限公司
    （以下簡稱「中國運通公司）以泰國航空公司貨運班機空運
    方式，經由泰國、香港入境我國桃園縣大園鄉中正機場，並
    由不知情之立大航空貨運承攬股份有限公司（以下簡稱「立
    大公司」）人員辦理報關進口，丙○○同日取得前開中國運
    通公司簽發之三四三七四號提單後，在柬埔寨金邊市之某飯
    店內將之交付予丁○○，丁○○則依乙○○之電話指示將之
    傳真至桃園縣觀音鄉乙○○住處附近之某便利商店之傳真機
    ，乙○○並於同年月二十七日晚間囑咐某不詳姓名之成年男
    子至中正機場貨運站向立大公司派駐貨運站之清關人員楊弼
    涵領取前述「軸承」；丁○○、丙○○二人又於同年月二十
    九日再次一同搭乘長榮航空公司ＢＲ─二六六號班機返台，
    丙○○返台後，乙○○於同年十一月一日在桃園縣中壢市○○路一四六號第一商業銀行中壢分行外面交付二百萬元予丙○○，丙○○則於同日以其所使用，惟以其五弟莊訓周之配
    偶陳韻慧名義登記之0000000000號行動電話與在
    柬埔寨，綽號為「小陳」成年男子所使用之（八八五）00
    000000號電話聯絡，隨後並經由第一商業銀行中壢分
    行將美金六萬六千元匯至其在柬埔寨金邊市友人卓安平第一
    商業銀行金邊分行之「0000000000」號帳戶內，
    並囑託卓安平於同年月三日提領其中之美金六萬四千元（其
    餘美金二千元則借與卓安平周轉），「小陳」則於同年月七
    日依丙○○指示，在柬埔寨金邊市以同前之寄件人、收件人
    名義及空運方式，將貨品名稱亦為「軸承」之不詳物品二件
    託運後，將中國運通公司簽發之三四○八○號提單傳真至桃
    園縣觀音鄉丁○○住處附近之某便利商店之傳真機，由丁○○在該商店等候收取該傳真提單後，將之交付予乙○○，乙○○再次於同年月八日晚間囑咐前述不詳姓名之成年男子至
    中正機場貨運站向立大公司楊弼涵領取前述「軸承」，在前
    述期間內，乙○○則透過丁○○以其使用之0000000
    000號行動電話與丙○○密切聯絡及了解前開物品運裝之
    進度。迨丙○○以前述方式二次空運所謂之「軸承」來台成
    功後，乙○○乃透過丙○○於同年月九日與「小陳」聯絡，
    約定以美金十七萬五千元至十八萬元間之價格向「小陳」取
    得約九公斤之海洛因，由「小陳」至丙○○位於金邊市住處
    拿取四支軸承（電話中以「櫃子」稱之）夾藏，丙○○並於
    同年月九日在台灣匯款至「小陳」所指定之帳戶，再於同年
    月十一日搭機返回柬埔寨將所取得之海洛因（驗餘淨重八八
    ○五．二六公克，純度百分之七五．六九，純質淨重六六六
    四．七公克。原以透明塑膠袋包裝分別夾藏於四支軸承內部
    ，查獲取出時該等塑膠袋破裂，由查獲人員將之重新分裝於
    二十五只塑膠袋秤重，並送法務部調查局鑑定；前開二十五
    只塑膠袋空重二四四．一八公克連同海洛因均由法務部調查
    局保管，原盛裝海洛因之塑膠袋一袋連同軸承、木箱及紅色
    塑膠袋移送臺灣桃園地方法院檢察署保管），夾藏於四支軸
    承內部，每支軸承放置於一個木箱內，每二個木箱放置於一
    個紅色塑膠袋內，而將前述夾藏海洛因之軸承木箱以同前所
    述方式，交由中國運通公司託運（提單號碼：三四四五二號
    ），而由泰國航空公司之ＴＧ─六三四號貨運班機運送，於
    同年月十二日晚間運抵中正機場，由不知情之立大公司人員
    報關進口，而共同走運、運輸前開海洛因毒品進入台灣。其
    間臺灣桃園地方法院檢察署檢察官事前接獲線報，指揮法務
    部調查局航業海員調查處台中站（以下簡稱「台中海調站」
    ）、桃園縣調查站、行政院海巡署台南機動查緝隊、內政部
    警政署保安警察第三總隊第一大隊、板橋憲兵隊等人員，長
    期監聽丁○○使用之0000000000號、丙○○使用
    之0000000000號行動電話，得知前開情形，並會
    同財政部台北關稅局、台中關稅局等人員清查可疑貨物及全
    面監控相關人員及地點。惟乙○○等因故未於前開貨物運抵
    中正機場後立即派人領取，立大公司人員乃將之載至台北市
    ○○街九九號總公司放置，並由該公司副理戊○○與中國運
    通公司之人員查詢後，於同年月十五日下午撥打00000
    00000號行動電話與當日下午攜帶前述提單，自柬埔寨
    搭機返回台灣之丙○○聯絡，告知前開貨物尚未提領之情，
    當日晚間乙○○乃至丙○○住處商量後，於同日晚間二十時
    四十分許以五千元之代價委請不知情之姜義興持前開提單代
    為提領，姜義興因無法開車，故邀請不知情之友人陳淑籐駕
    駛車號八Ｕ─八六二八號自用小客車自桃園縣平鎮市○○路
    出發（姜義興、陳淑籐另經檢察官為不起訴處分確定），於
    同日晚間九時四十分許至台北市○○街九九號立大公司領取
    上開夾藏毒品之軸承木箱後，隨即為前述台中海調站等承辦
    人員當場查獲，並扣得上開木箱四個（含其內之軸承、海洛
    因、包裝袋）。前述台中海調站等承辦人員於同日晚間十時
    五十分許及十一時五十分持檢察官簽發之拘票，分別在桃園
    縣平鎮市○○路九號拘獲乙○○及桃園縣觀音鄉○○路八六
    號丁○○住處拘獲丁○○到案，惟丙○○則趁隙逃逸。
三、案經台中海調站、內政部警政署保安警察第三總隊第一大隊
    分別報請臺灣桃園地方法院檢察署檢察官偵查起訴。
    理  由
一、被告丁○○及其辯護人於本件準備程序中對於公訴人提出之
    所有證據，包括被告丁○○九十三年十一月十六日於台中海
    調站及檢察官偵訊時陳述之證據能力及任意性均未爭執，惟
    辯護人對於被告丁○○於偵訊中陳述之證明力（即其陳述與
    筆錄記載之內容是否一致）提出質疑（本院卷(一)第一二七、
    一二八頁、本院卷(三)第一一七頁）；其後被告丁○○於本院
    九十四年四月二十八日對於其於台中海調站調查筆錄內容及
    其辯護人對被告丁○○偵訊筆錄內容之正確性分別質疑，公
    訴人聲請勘驗偵訊光碟（本院卷(三)第一五二、一五三、一五
    六、一五七頁），經本院諭知後其辯護人將被告丁○○於將
    前述二次訊問之錄音內容遂字翻譯，其辯護人於同年六月一
    日提出前述二次訊問錄音內容譯文（繕本交付公訴人），並
    於同年月二十四日提出刑事答辯狀表示：(1)台中海調站訊問
    錄音譯文第一、二頁部分，即人別訊問及告知三項權利之前
    之談話內容，未於其調查筆錄中記載，其證據能力有問題，
    (2)被告原欲選任辯護人到場，卻受調查員之誘導致未選任，
    其訊問有違反刑事訴訟法第九十五條第一項第三款之虞，故
    其調查筆錄無證據能力，(3)台中海調站調查筆錄及檢察官偵
    訊筆錄內容有多處與訊問錄音之內容不符（詳如前開答辯狀
    附表一第(三)至(七)項及附表二）。經本院合議庭徵詢辯護人及
    公訴人意見後評議裁定：(1)前開調查筆錄中，在調查員告知
    三項權利之前被告丁○○在調查局的答話內容部分，沒有證
    據能力，告知三項權利之後之陳述，有證據能力，其內容以
    辯護人所提出之譯文為筆錄之內容。(2)被告丁○○於台中海
    調站訊問時係出於自由意思決定不選任律師，故其於台中海
    調站之陳述有證據能力。(3)被告丁○○於檢察官偵訊時之陳
    述，其內容以辯護人所提出之譯文為筆錄之內容。惟被告丁○○於台中海調站詢問之初，因其於九十三年間出國多次，
    致負責詢問之調查員及其本身對於被告丁○○如後述（第三
    項第(五)點第(1)目）三次在柬埔寨與同案被告丙○○碰面之出
    國時間有所誤述：例如第一次見面應係「九月二十日出國」
    ，誤述為「九月初，還是八月底」（見本院卷(四)第三九頁）
    ，「第二次接觸，九月二十一日出國」，應係「第二次，十
    月二日出國」，抑「第三次，十月二十一日出國」（見本院
    卷(四)第一七頁），惟其後經調查員與被告丁○○核對後確定
    其三次在柬埔寨與丙○○碰面之時間如後所述（見本院卷(四)
    第四八、四九頁），核先說明。
二、訊之被告乙○○坦承前述共同私運海洛因入境之犯行，惟辯
    稱：「本件是丙○○的一個不知姓名之朋友將購買海洛因的
    錢交給我，我再轉交給丙○○，取得提單後再交給那個人，
    我沒有親自去提貨過；九十三年十一月十五日當次丙○○叫
    我找姜義興提貨，丙○○答應給我相當於二十兩海洛因之價
    格，即二百六十萬元當做報酬，惟因為被查獲，所以沒有拿
    到」等語。被告丁○○則矢口否認有前述犯行，並辯稱略以
    ：「我雖然有幫忙傳真提單予乙○○及接收提單交予乙○○
    ，都是乙○○請我幫忙，但我不知道乙○○、丙○○他們運
    輸海洛因毒品」等語。
三、本院查：
  (一)本件前開扣案之物品係由同案被告丙○○聯絡案外人「小陳
    」之男子安排、準備，於同年月十一日交由不知情之柬埔寨
    金邊市中國運通公司人員承攬，以泰國航空公司ＴＧ─六三
    四號貨運班機運送來台，並於同年月十二日晚間運抵中正機
    場，由不知情之立大公司報關進口，惟前開貨物報關後無人
    領取，立大公司人員將之載至台北市○○街九九號立大公司
    放置，該公司副理戊○○與中國運通公司人員查詢後，於同
    年月十五日下午撥打0000000000號行動電話與當
    日下午攜帶前述中國運通公司三四四五二號提單，自柬埔寨
    搭機返回台灣之同案被告丙○○聯絡，當日晚間被告乙○○
    與丙○○在莊某住處商量後，於同日晚間二十時四十分許以
    五千元之代價委請不知情之證人姜義興持前述提單，至台北
    市○○街立大公司領取前述貨物，姜義興遂委請證人陳淑籐
    駕車載其至台北立大公司領貨後，為台中海調站等人員當場
    查獲，台中海調站等人員陸續於同日晚間十時五十分及十一
    時五十分許拘提被告乙○○、丁○○到案；其後於翌（十六
    ）日會同證人姜義興拆解扣案之木箱、軸承後，查獲扣案之
    白色粉末等情，業據被告乙○○於台中海調站訊問、檢察官
    偵訊及本院調查、審理時陳述在卷，核與證人姜義興、陳淑
    籐二人於台中海調站訊問及偵訊中陳述暨證人戊○○於台中
    海調站詢問及本院九十四年三月二日審理時陳述之情節相符
    （偵卷(一)第三、九、二二、二四、三六至三九、六九、八二
    頁、偵卷(三)第二○至二九頁、本院卷(三)第二四頁），並有台
    中海調站搜索扣押筆錄、扣押物品收據及扣押物品目錄表影
    本各一份、扣案物品及拆解過程之照片二十三張、前開三四
    四五二號提單正本、快遞專區倉單及中國運通公司MANIFEST
    （發貨明細表）影本各一張、證人戊○○與丙○○通話監聽
    譯文一份在卷（偵卷(三)第三○至三五頁、偵卷(四)第八至一九
    、四○至四四、四九、五二、五三頁）暨前述白色粉末、木
    箱、軸承、紅色塑膠袋及透明塑膠袋扣案可稽。
  (二)前述查獲之白色粉末原以透明塑膠袋包裝，分別夾藏於扣案
    之四支軸承內部，查獲取出時該等塑膠袋破裂，由查獲人員
    將之分裝於二十五只塑膠袋秤重等情，業經證人，即原台中
    海調站調查員己○○於電話中向本院受命法官陳述明確，有
    本院受命法官公務電話紀錄一紙可稽，並有前述偵卷(四)第一
    ○、一二、一六頁之拆解時之照片可佐。前述白色粉末經送
    法務部調查局鑑定結果，均檢出含有第一級毒品海洛因成分
    ，其驗餘淨重為八八○五．二六公克，純度百分之七五．六
    九，純質淨重六六六四．七公克，另前開二十五只塑膠袋空
    重二四四．一八公克等情，有該局九十三年十一月二十三日
    調科壹字第○八○○○八五九一號鑑定通知書一份在卷可稽
    （偵卷(一)第六三頁）。是前述夾藏於軸承內，由柬埔寨金邊
    市私運進入台灣地區之物品為第一級毒品海洛因，可以認定
    。
  (三)又本件係台中海調站於九十三年四、五月間接獲線報，指稱
    被告乙○○有夾帶毒品進口之情形後，報請臺灣桃園地方法
    院檢察署檢察官核發監聽票後，其後又鎖定被告丁○○，進
    而查知同案被告丙○○涉案，並對包括被告丁○○使用之0
    000000000號及丙○○使用之000000000
    0號行動電話門號等實施監聽，進而破獲本案等情，業據證
    人己○○於本院審理時證述在卷（本院卷(三)第九六至九八頁
    ），並有監聽錄音內容譯文、台中海調站九十四年一月十二
    日航中緝字第○九四五一八○○三九○號函送之通訊監察書
    正本十一份（偵卷(四)第二一至四八頁、本院卷(一)第六一至一
    ○三頁）及相關之監聽錄音帶九捲扣案可稽。
  (四)前述扣案之海洛因係由被告乙○○與同案被告丙○○共謀將
    之夾藏於軸承內自柬埔寨私運進入台灣地區之事實，業據被
    告乙○○於台中海調站詢問、檢察官偵訊及本院調查、審理
    時自白在卷（偵卷(一)第六、二三、二四、六七、六八頁、本
    院卷(一)第二三、二四頁、本院卷(三)第三○、三一、三三、三
    五至三七、三九頁）。被告乙○○前開自白並有前述扣案之
    海洛因、木箱、軸承、紅色塑膠袋及透明塑膠袋及前述卷內
    之搜索扣押筆錄、扣押物品收據及目錄表、扣案物品及拆解
    過程之照片、三四四五二號提單正本、快遞專區倉單及中國
    運通公司MANIFEST（發貨明細表）、證人戊○○與丙○○通
    話監聽譯文可資佐證；另參酌查獲當（十五）日晚上丙○○
    與證人戊○○電話聯絡於當晚十時前領取扣案之物品後，於
    同日晚上八時四十五分及十時二十五分與被告乙○○二次電
    話聯絡提領前開物品之情形（見偵卷(四)第四四、四五頁監聽
    譯文），足以證明被告乙○○前開自白之真實性。至於被告
    乙○○供稱：其僅係單純代自丙○○之友人處收受海洛因貨
    款轉交予丙○○及接收並轉交傳真提單予丙○○之友人等語
    ，其應係主張「其並非本件運輸海洛因之主謀，涉案情節不
    深」之意。然而：(1)運輸海洛因係死刑、無期徒刑之重罪，
    尤其本件重量將近九公斤，市價高達數千萬元海洛因之運送
    ，從事此種活動除非必要之人員外，自是越少人知悉越好，
    被告乙○○所述前開交貨毒品貨款及傳真提單之事項，以現
    今金融交易及通訊如此便利之情形，丙○○與其友人間如欲
    進行此等行為，自行為之即可，何庸透過被告乙○○，甚至
    再由被告丁○○居中聯繫或傳遞（詳如後述）？(2)又依被告
    乙○○所述，其為丙○○為前述行為之代價為二百六十萬（
    或二十兩之海洛因）。被告乙○○為如此簡單，且無任何風
    險之行為（依其所述情形觀之，其僅單純自丙○○友人處收
    取毒品之貸款及將提單交付丙○○之友人，並不負責提領毒
    品），竟可獲得二百六十萬元之代價，顯然不合常理。(3)另
    依被告乙○○、丁○○及丙○○間之先前通話內容及被告乙○○、丁○○於台中海調站、偵訊中所述之情形觀之（詳如
    後述），本件應係被告乙○○與丙○○共謀私運海洛因進入
    台灣，由被告乙○○方面提供資金，丙○○負責尋找國外毒
    品來源及安排運輸來台管道、方法。被告乙○○雖坦承共謀
    犯案，然其就所扮演角色為前開不實之陳述，應係為減輕其
    罪責所為卸責之詞（或係為掩護幕後金主、共犯），尚不足
    採，併此說明。
  (五)被告丁○○雖辯稱：其對於乙○○、丙○○私運海洛因之事
    不知情等語，然而：
    (1)被告丁○○先後於九十三年九月二十日搭機出國至越南後
      坐車至柬埔寨金邊市，於同年月二十八日返國（以下稱「
      第一次出國」），又於同年十月二日搭機出國，於同年月
      十四日返國（以下稱「第二次出國」），再於同年月二十
      一日搭機出國，於同年月二十九日返國（以下稱「第三次
      出國」），後二次均係直接往返台灣與柬埔寨；而同案被
      告丙○○於同年九月二十二日搭機出國，於同年十月十四
      日返國，又於同年十月二十一日搭機出國，於同年月二十
      九日返國，再於同年月十一日搭機出國，於同年月十五日
      返國；另其二人於同年月十四日及二十九日均係一同搭乘
      長榮航空公司ＢＲ二六六號班機返國，同年月二十一日則
      係一同搭乘長榮航空公司ＢＲ二六五號班機出國等情，有
      其二入出境資料結果表各一份在卷可稽，並為被告丁○○
      所坦承或不爭執（偵卷(四)第五六、五七頁、本院卷(三)第一
      一、一二、一四、一七、一九、二○頁）。
    (2)再者，0000000000號行動電話係以被告乙○○
      之哥哥甲○○名義租用，惟係由被告乙○○使用，000
      0000000號行動電話之租用人及使用人係被告丁○○，此業據其等分別於台中海調站、偵審中陳述在卷（偵
      卷(一)第三頁、本院卷(一)第一二七頁、本院卷(三)第一○頁、
      本院卷(四)第二七頁），並有台灣大哥大股份有限公司九十
      四年二月四日法警字第○九四二一九五號函及中華電信行
      動通信分公司檢送，經本院列印附卷之前述二門號租用人
      資料及九十三年九月一日至同年十一月十六日止之通聯紀
      錄在卷可佐（本院卷(一)第一六○至二二○頁、本院卷(二)第
      一至四七頁）。又0000000000號行動電話，係
      同案被告丙○○之五弟莊訓周的配偶陳韻慧名義租用，有
      前述中華電信行動通信分公司檢送，經本院列印附卷之該
      號租用人資料及九十三年九月一日至同年十一月十六日止
      之通聯紀錄及丙○○、莊訓周、陳韻慧之全戶基本資料各
      一份在卷可佐（本院卷(二)第五○至一三一頁、本院卷(四)第
      一二三至一二五頁）。而丙○○於九十三年十月十四日與
      丁○○一同搭機返國後，至同年十一月十五日案發止，多
      次以前述行動電話門號與被告乙○○、丁○○二人以其二
      人使用之前述二門號通話等情，亦為被告乙○○、丁○○
      所坦承，並有前述通聯紀錄及台中海調站製作之監聽譯文
      在卷可稽（偵卷(一)第四頁、偵卷(二)第三頁、偵卷(四)第二一
      至四六頁）。是前述0000000000號行動電話係
      由同案被告丙○○使用，應可認定。
    (3)被告丁○○於第一次出國期間曾依被告乙○○之指示攜帶
      美金三萬六千元至柬埔寨交付丙○○，惟因故未交付，回
      國後交還被告乙○○等情，業據其二人於本院準備程序及
      審理時坦承在卷（本院卷(一)第一二七頁、本院卷(三)第三二
      頁）。而被告乙○○交付前述三萬六千元美金之目的係用
      來購買海洛因，業據被告乙○○於本院調查及審理時陳述
      在卷（本院卷(一)第二五頁、本院卷(三)第三三頁）。被告乙○○於本院調查、審理時就其託交前述美金時有無告知被
      告丁○○其目的，分別稱：「他（丁○○）是有問我這筆
      錢做何用，我叫他不要瞭解那麼多，幫忙帶過去就好了」
      、「沒有跟他說做什麼。跟他提說做生意。沒有說要買毒
      品。」等語（本院卷(一)第二六頁、本院卷(三)第三二、三三
      頁）。惟被告丁○○於台中海調站訊問時就此部分事實供
      稱：「就是問他（即丙○○）嘛，就是那個阿，說大哥（
      即乙○○）這邊有這樣的想法，．．就是說想要請他找東
      西。．．因為他第一次沒有空嘛，第一次他在買賣土地。
      （什麼樣的毒品？）反正他（即乙○○）就講，他（即乙○○）說，跟他（即丙○○）講就知道了。（不知道毒品
      就對了？）不是，就是說有沒有貨這樣子，沒有講說是毒
      品，有沒有貨就知道了。（．．有知道是毒品嗎？）不敢
      很確定，但是我心理想。（應該是這樣。）對阿，因為那
      邊的國家，本來就是很敏感的樣子。．．（九月二十日那
      一次？）九月二十日那一次去接洽沒有成嘛。．．（乙○○委託你去柬埔寨處理毒品的東西傳真的事？）這一句我
      聽不懂。（之前你有說去柬埔寨是和他說毒品的事？）第
      一次沒有成。」等語（本院卷(四)第四○、五八、六○頁）
      ；其後於偵訊時供稱：「．．（是談毒品的事情嗎？）不
      是，是問他最近有沒有空？他說最近沒有空。．．（那為
      什麼沒有給他，有沒有跟他談到毒品的事情？）就是說問
      他有沒有意向。（你就是跟他談到毒品要他帶進來要請他
      在當地買？還是怎樣？）不是。（意向是什麼？）當地有
      沒有熟悉。（喔，問他毒品的部分是不是？是海洛因？還
      是安非他命？還是大麻？還是其他毒品？問他什麼？）這
      個應該之前就講好了。（誰跟他講的？）他應該在台灣跟
      乙○○講好了。」等語（本院卷(四)第一三頁）；其於本院
      審理時又稱：「．．我當時有問他（乙○○），說這要做
      什麼用，我聽到乙○○開玩笑說是要買毒品的。當時我表
      情就已經告訴他我很懷疑，後來他說沒有啦，你不要管那
      麼多，就把它帶過去就可以了。．．第一次跟他（丙○○
      ）見面的時候就把錢拿給他，他問我這是做什麼的，我說
      這不是要買毒品的嗎？丙○○聽到以後他講說他是做正當
      生意的人，他不做這些不法的事情，他叫我把錢帶回去回
      給乙○○。」等語（本院卷(三)第一二、一三頁）。綜合被
      告丁○○前開陳述，可以確定其收受三萬六千美金時，知
      悉該款係用以購買毒品用，其與丙○○碰面後仍依被告乙○○囑咐探詢莊某「有無貨」及「意向」，是其等間雖未
      明確言及購買毒品（或海洛因毒品），惟其等間均心知肚
      明（否則丁○○焉有詢問丙○○「有無貨」、「意向」、
      「這不是要買毒品的嗎？」），只是因丙○○當時忙於出
      售其土地予他人之事情（如被告丁○○所述），或係其等
      間尚未建立互信之基礎，致未能接續完成其等間之交易）
      ，故此次毒品交易並未成功。被告丁○○及乙○○供稱：
      丁○○不知交付前開美金現款之目的等語，要係事後卸責
      或迴護之詞，均不足採。
    (4)被告丁○○於第二次出國曾與丙○○再次見面，被告乙○○曾交待其了解丙○○之為人及實力等情，亦據其於本院
      審理時陳述在卷（本院卷(三)第一五頁）。被告丁○○於台
      中海調站詢問時供稱：「．．（乙○○他叫你過去用意？
      ）用意，其實我感覺說他用意，因為我簡單講就是他很相
      信我，他可能是叫我，就是怕丙○○搞鬼。．．（就是說
      這個買賣毒品的部分他怕．．怕他搞鬼？）對，怕他搞鬼
      。．．看他有沒有，有沒有就是說有沒有在操作啊。這個
      人，最主要可能是要我去了解這個人到底是有實力，沒有
      實力。．．我所反會（應）回來的性質是說這個人應該有
      家有業，不會那個。．．第二次就是去觀察丙○○這個人
      是什麼樣的人。．．第二次是去瞭解他的為人，是不是亂
      七八糟的人。」（本院卷(四)第四三、四四、五○、五五頁
      ）。而被告丁○○對於檢察官於同日訊問其「乙○○與丙○○間除了這個毒品以外，有沒有其他生意，其二度答稱
      ：不太清楚，不知道等語（本院卷(四)第一八頁）。是被告
      丁○○應知乙○○要其了解丙○○為人及實力之目的係為
      其等間毒品交易之事，害怕丙○○從中搞鬼。
    (5)被告丁○○於第三次出國後，於九十三年十月二十六日，
      依被告乙○○之指示，向丙○○取得中國運通公司號碼三
      四三七四號提單後，傳真予被告乙○○等情，已如前述。
      被告丁○○於本院審理時雖稱：此次是因其在柬埔寨認識
      的女朋友阿蘭十月二十二日生日及丙○○介紹其買一塊土
      地，其才過去，乙○○順便交代其傳真一份資料等語。惟
      被告丁○○於台中海調站詢問時，供稱：「（第二【應係
      「三」】次怎麼接觸，九【應係「十」】月二十一號嘛？
      ）九【應係「十」】月二十一號就是過去嘛。．．（談了
      什麼？）裡面談的是，因為他們可能電話中可能大概都有
      個定案了吧。就是，就是那個阿，本來啦，其實本來是叫
      我去監督啦。（監督那個？）去看看，去了解。（去了解
      毒品的這個，買賣的那個？）應該可以這麼說啦，但是．
      ．（丙○○【應係「乙○○」之誤】很奇怪，因為你不知
      道毒品這個東西，你怎麼辨別它的好壞。）就是說嘛，就
      是不懂阿。．．（乙○○叫你去的？）對。（你說這一次
      乙○○說大部分的那個交易內容已經跟丙○○已經大概，
      大概談妥了？）對阿。（說要你說去負責監督？）對阿，
      就是，我根本就沒有那個，丙○○他也，他也不讓我那個
      ．．。（他也不讓你切入太深？）對，他就，我都在飯店
      ．．然後，我就是，就那一次就是他給我一張單子，傳真
      回來。．．反正他就是說到時候我就會給你一張紙，你把
      他傳回去就好了，他在沒有給我之前反正我就是白天有時
      候跟他去看看土地。．．（我是問你去柬埔寨時候，這個
      毒品是誰的，是丙○○的，還是他另外跟別人買的然後在
      賣給你們？）應該是這樣子，應該．．肯定是在柬埔寨買
      的。．．（其實你那一次你不知道是不是？）不是。其實
      我是每一次都沒有看到，他那弄好，我只是就是那個單子
      給我，我把它傳真。」等語（本院卷(四)第四一、四二、四
      五、四七頁）。綜合其前開所述內容觀之，被告丁○○此
      次到柬埔寨雖有與女友碰面及與丙○○一同看土地，惟主
      要係被告乙○○叫其過去，且係要其監督丙○○履行其等
      先前約定之（毒品）買賣事宜，惟丙○○均未讓其插手、
      涉入，亦未讓其看到毒品，僅讓其傳真前述提單等情。被
      告丁○○於本院所述「其此次主要係為女友生日及與丙○○共同投資土地而到柬埔寨，乙○○請其順便傳真一份文
      件回來」等語，要係飾卸之詞，不足採信。
    (6)被告丁○○與丙○○於九十三年十月二十八日一同自柬埔
      寨返回台灣後，丙○○自同年十一月一日至同年月七日止
      ，以其使用之0000000000號行動電話與在柬埔
      寨，綽號為「小陳」成年男子所使用之（八八五）000
      00000號電話聯絡，隨後並經由第一商業銀行中壢分
      行將美金六萬六千元（折合新台幣二百二十一萬餘元）匯
      至其在柬埔寨金邊市友人卓安平（其稱「卓仔」，電話號
      碼為「00000000000號」）第一商業銀行金邊
      分行之「0000000000」號帳戶內，並囑託卓安
      平於同年月三日提領其中之美金六萬四千元（其餘美金二
      千元則借與卓安平周轉），「小陳」則於同年月七日依丙○○指示，在柬埔寨金邊市以同前之寄件人、收件人名義
      及空運方式，將貨品名稱亦為「軸承」之不詳物品二件託
      運來台等情，有同案被告丙○○與案外人「小陳」、卓安
      平之監聽錄音譯文、中國運通公司簽發之三四○八○號提
      單、快遞專區倉單及MANIFEST（發貨明細表）影本各一張
      、第一商業銀行總行九十四年五月十日94一總企海管字第
      ○三七九二號書函及檢附之00000000000號帳
      戶交易明細表、客戶基本資料影本各一份、第一商業銀行
      中壢分行九十四年六月十七日（九四）一中壢服字第○一
      六八號函及檢附之丙○○九十三年十一月一日匯出匯款申
      報書影本各一份在卷可稽（偵卷(一)第八頁、偵卷(四)第二三
      至三四、五一、五四頁、本院卷(三)第一七六至一七八頁、
      本院卷(四)第六三、六四頁）。被告乙○○並於本院審理時
      供稱：「（其中）二百萬元係其在第一商業銀行中壢分行
      外面拿給丙○○匯的」等語（本院卷(四)第一○○頁）。同
      案被告丙○○於「小陳」將前述物品託運後即與被告丁○○聯絡，將囑咐「小陳」將中國運通公司簽發之前述三四
      ○八○號提單傳真至桃園縣觀音鄉被告丁○○住處附近之
      某便利商店之傳真機，由被告丁○○在該商店等候收取該
      傳真提單後，將之交付予被告乙○○等情，亦為被告丁○○於台中海調站及偵審中所坦承（本院卷(四)第一九、二○
      、五一、五二頁、本院卷(三)第二○頁），並有被告丁○○
      與丙○○於九十三年十一月七日通話之監聽錄音譯文在卷
      可稽（偵卷(四)第三二至三四頁）。被告乙○○取得前開提
      單影本後再次於同年月八日晚間交付一名不詳姓名之成年
      男子至中正機場貨運站向證人，即立大公司楊弼涵領取前
      述「軸承」，分據被告乙○○、證人楊弼涵於本院審理時
      陳述在卷（本院卷(三)第二七至二九、三五頁）。而在前述
      期間內之十一月三日十五時五十三分起，被告丁○○以其
      使用之0000000000號行動電話與丙○○密切聯
      絡及了解前開物品裝運之進度，並隨時向被告乙○○；另
      被告丁○○向丙○○追查前開物品裝運之進度後，丙○○
      亦隨即向「小陳」查詢，並回復被告丁○○等情，亦有前
      述監聽譯文在卷可稽（偵卷(四)第二六、二八至三四頁）。
      依前開所述之情形觀之，此次透過丙○○由柬埔寨運入「
      軸承」之價金二百萬元雖係由被告乙○○交付予丙○○，
      惟其後關於裝運、交貨時程之聯繫及提單之取得，均係由
      被告丁○○與丙○○聯絡、處理，且參酌其等於聯絡過程
      中刻意以：「單（即提單）再那種的啦。」（見偵卷(四)第
      二六頁之「十一月三日十五時五十三分」通話）、「這樣
      哦，對啦，我早已經去和人那款的，跟人延會這樣。」（
      見偵卷(四)第二八頁之「十一月四日十六時五十九分通話）
      等隱晦之言詞或「那間店（柬埔寨）禮拜天或禮拜二休息
      ？還是我們這邊休息？確定禮拜天（上午、中午或下午）
      要請客（出貨）？你跟我說有沒有請客就好了。」（偵卷
      (四)第二九、三○頁之十一月五日二十二時二十四分、二十
      二時二十六分及二十二時二十八分之通話）等暗語方式聯
      絡，尤其被告丁○○與乙○○間刻意用「請客」來代替「
      （十一月七日自柬埔寨運過來的海洛因之）出貨」等情，
      亦據被告乙○○於本院審理時坦承在卷（見本院卷(四)第九
      四、九五頁）。由此可見其等三人均知悉所談論、確認之
      事項係「自柬埔寨運輸毒品來台之時間」。被告丁○○於
      本院審理時辯稱：其於前開期間與丙○○之通話內容均係
      被告乙○○叫其如何問，其就如何問，其不知道什麼事情
      ，只是傳一個話而已，其以為是寄他們共同開工廠的東西
      等語（本院卷(四)第一○二至一○四頁），亦係卸責之詞，不
      足採信。
    (7)綜合前開第(3)至(6)目所述，被告乙○○與丙○○於案發前
      雖認識多年，其二人於九十三年八月間雖有私運海洛因來
      台之謀議，惟因丙○○至柬埔寨多年（且被告乙○○自八
      十四年至九十一年九月間因販賣海洛因案件羈押執行中）
      ，被告乙○○對丙○○之為人及實力並不了解，故委請知
      情之被告丁○○多次至柬埔寨與丙○○見面，包括攜帶鉅
      額美金現款至柬埔寨與丙○○接洽毒品交易之事宜、了解
      莊某之為人及實力，以免丙○○搞鬼及甚至監督、了解所
      謂之「軸承」運輸來台之事情，其二人並多次一同搭機往
      返台灣及柬埔寨，並於同年十一月初密切聯繫同年月七日
      運輸「軸承」來台之事宜，因而使被告乙○○與丙○○間
      建立互信、合作之基礎，進而促成其二人於同年月十一日
      共同私運本件扣案之海洛因，於同年月十二日進口台灣之
      犯行得逞。雖本件依公訴人所提出之證據並無被告丁○○
      就前開犯行有犯意聯絡或行為分擔之情形（被告二人均否
      認丁○○涉及此部分犯行；另與此次犯行有關之九十三年
      十一月十日以後之通訊監聽錄音中，與被告丁○○有關部
      分僅偵卷(四)第四五頁之「九十三年十一月十五日二十一時
      三十四分被告丁○○、乙○○二人之通話」，惟其內容僅
      係被告乙○○要丁○○到其住處過來坐一下而已，無從證
      明被告丁○○參與本件犯行事實。），惟其事先知悉乙○○、丙○○有共謀運毒之意思，竟為被告乙○○跑腿、接
      洽、了解、監督，並居中與丙○○聯繫，其顯有幫助被告
      乙○○並給予助力完成私運海洛因之行為。從而，被告丁○○幫助被告乙○○私運海洛因進口犯行，亦事證明確，
      堪以認定。
四、查海洛因係行政院依懲治走私條例第二條第四項授權公告之
    「甲項管制進出口物品」，並為毒品危害防制條例第二條第
    二項第一款所稱之第一級毒品。核被告乙○○私運管制進口
    之第一級毒品海洛因進入我國國境所為，係犯懲治走私條例
    第二條第一項之私運管制物品進口罪及毒品危害防制條例第
    四條第一項之運輸第一級毒品罪。其持有第一級毒品之低度
    行為，為運輸之高度行為吸收，不另論罪。被告與同案被告
    丙○○間，就前開二犯行，有犯意之聯絡，行為之分擔，均
    為共同正犯；至於綽號「小陳」之成年男子，依同案被告丙○○與其通話內容等現有證據觀之，其應係販賣（或居間提
    供）海洛因毒品予被告乙○○之人，充其量僅係依丙○○之
    指示，將海洛因毒品裝填在軸承內交付莊某之情形，尚難認
    其與被告乙○○、丙○○就前開私運海洛因進口之行為間有
    何犯意聯絡或行為分擔，公訴意旨認其亦為前開犯行之共同
    正犯，尚不足採。被告乙○○、丙○○利用不知情之中國運
    通公司、泰國航空公司及立大公司人員將扣案海洛因私運進
    口並運輸至台北市立大公司，其等均為間接正犯。被告乙○○一行為同時觸犯前開二罪，為想像競合犯，應依刑法第五
    十五條規定，從一重之運輸第一級毒品罪處斷。另本件雖查
    無被告丁○○直接參與被告乙○○與丙○○前開犯行之證據
    ，惟被告丁○○事前接受被告乙○○之指示攜帶鉅款至柬埔
    寨與丙○○洽詢毒品交易事宜、了解丙○○之為人及在柬埔
    寨之情形、代為處理前二次運送「軸承」提單傳真之傳送或
    收受、轉送事宜暨在與前述第二次「軸承」運送過程與丙○○密切聯繫等情形，建立被告乙○○與丙○○間之合作、信
    任關係，進而助成其等共同私運扣案之海洛因進口犯行，核
    被告丁○○前開所為，係犯刑法第三十條第一項、懲治走私
    條例第二條第一項之幫助私運管制物品進口罪及刑法第三十
    條第一項、毒品危害防制條例第四條第一項之幫助運輸第一
    級毒品罪。被告丁○○一行為同時觸犯前開二罪，為想像競
    合犯，應依刑法第五十五條規定，從一重之幫助運輸第一級
    毒品罪處斷，並依刑法第三十條第二項規定減輕其刑。爰個
    別審酌被告犯罪之動機、目的、其等私運毒品來台之海洛因
    將近九公斤，數量龐大，如流入市面，將加速毒品之泛濫，
    對我國社會之安寧秩序及國人之健康產生之危害至鉅、被告
    乙○○於本件犯行中係居於主導地位，惡性重大，被告丁○○接受指示，協助完成此犯行，惡性較輕、被告乙○○偵、
    審理中雖對其所扮演之角色有所隱瞞，惟對其犯行大致坦承
    ，被告丁○○於台中海調站及偵訊中對於其所擔任之角色大
    致坦承，惟於審理中翻異其詞，雖因所涉係重罪，難期其完
    全認罪，惟尚難認其犯後態度良好、被告乙○○前有如事實
    欄第一項所示之犯罪、科刑及執行，現假釋中等情，有台灣
    高等法院被告全國前案紀錄表一份在卷可稽，其素行不良，
    被告丁○○前無不良素行，亦有有台灣高等法院被告全國前
    案紀錄表一份在卷可稽等一切情狀，分別量處如主文所示之
    刑，被告乙○○部分並諭知褫奪公權終身，以資懲罰。
五、扣案之前述海洛因係屬第一級毒品，另扣案，由臺灣桃園地
    方法院檢察署保管海洛因包裝袋二袋，依法務部調查局鑑定
    第一級毒品海洛因實際經驗，該等包裝袋上仍殘留有極微量
    之海洛因殘渣，亦即該包裝並未與毒品完全析離，是前開海
    洛因及包裝袋均應依毒品危害防制條例第十八條第一項前段
    規定，諭知沒收銷燬之。至於台中海調站人員查獲取出前述
    海洛因後，另行以塑膠袋二十五只將該等海洛因重新包裝，
    乃查獲人員用以保管扣案毒品之工具，要與本件被告等之犯
    行無涉，故不得諭知沒收。另扣案之軸承四支、木箱四個、
    紅色塑膠包裝袋一袋均係被告等運輸毒品所用之物，應依同
    條例第十九條第一項諭知沒收。
六、公訴意旨另謂：被告乙○○、丁○○與丙○○共同於九十三
    年十月間（應係指同年月二十六日託運，翌日運抵台灣）及
    同年十一月七日（於同年月八日運抵台灣）分別以前述委由
    不知情之中國運通公司託運二支夾藏海洛因軸承之方式，私
    運、運輸海洛因進口台灣二次，被告乙○○再委由不知情之
    不詳姓名之人前往中正機場提領，被告乙○○則從中牟取折
    合九十萬元之第一級毒品海洛因七兩及折合一百二十萬元之
    第一級毒品海洛因十兩，作為報酬，因認被告乙○○、丁○○另涉有前述二次運輸第一級毒品罪嫌及私運管制物品進口
    罪嫌，與前述同年十一月十一日犯行係基於概括犯意等語。
    訊之被告乙○○坦承前述犯行，惟辯稱：其取得傳真之提單
    後即交給丙○○之友人，其並沒有提貨，也沒有看到該二批
    貨物等語，被告丁○○則辯稱：其僅於九十三年十月二十六
    日在柬埔寨飯店內依乙○○之指示，將丙○○交付之提單傳
    真提單予乙○○及於同年十一月七日依丙○○之通知到住處
    附近之便利商店接收提單後交付乙○○，其並不知其等運輸
    海洛因毒品等語。本院查：
  (一)犯罪事實應依證據認定之，無證據不得認定犯罪事實，刑事
    訴訟法第一百五十四條第二項定有明文。又認定不利於被告
    之事實，須依積極證據，苟積極證據不足為不利於被告事實
    之認定時，即應為有利於被告之認定，更不必有何有利之證
    據，最高法院三十年上字第八一六號著有判例可資參照。又
    此所謂「積極證據足以為不利被告事實之認定」，依據同院
    七十六年臺上字第四九八六號判例意旨，係指據為訴訟上證
    明之全盤證據資料，在客觀上以達於通常一般之人均不致於
    有所懷疑，而得確信被告確曾犯罪之程度。若未達到此一程
    度，而有合理懷疑之存在時，即無從為被告有罪之判決。再
    被告或共犯之自白，不得作為有罪判決之唯一證據，仍應調
    查其他必要之證據，以察其是否與事實相符，刑事訴訟法第
    一百五十六條第二項亦有明文規定。而前開所謂「其他必要
    之證據」，自亦須具備證據能力，經合法調查，且就其證明
    力之程度，非謂自白為主要證據，其證明力當然較為強大，
    其他必要之證據為次要或補充性之證據，證明力當然較為薄
    弱，而應依其他必要證據之質量，與自白相互印證，綜合判
    斷，足以確信自白犯罪事實之真實性，始足當之，司法院大
    法官會議釋字第五八二號解釋文第二項參照。
  (二)公訴意旨認被告二人有前述二次共同私運海洛因進口犯行，
    係以：(1)又被告乙○○、丁○○於警訊、偵訊及本院調查、
    審理時之自白，(2)前述二次運輸軸承之中國運通公司提單、
    快遞專區倉單及發貨明細表影本各二份、(3)通訊監察譯文、
    (4)被告丁○○與丙○○入出境資料等證據為其認定依據。
  (三)惟查：
    (1)被告乙○○於台中海調站及偵審中之陳述，雖自白其與同
      案被告丙○○共謀前述二次私運海洛因進口之事實。惟其
      亦供稱該二次貨物進口後，其將提單交予丙○○之友人去
      貨，其本身並未提貨等語，是姑不論其所言是否屬實，本
      件並無確切之證據證明該等貨物內夾藏海洛因毒品，是縱
      認被告乙○○確與丙○○有所謀議，惟其等有無進而實施
      其私運海洛因進口之行為，亦乏明確事證。至於被告丁○○之陳述，其雖供稱：於十月二十六日曾傳真一張提單予
      乙○○及於十一月七日接收一份提單後，轉交被告乙○○
      等情，惟其否認知悉該等提單所示之「軸承」內夾藏有毒
      品海洛因，故其陳述亦難認係對前開犯罪事實之自白。
    (2)依據刑事訴訟法第一百五十六條第二項規定及大法官會議
      解釋意旨所示，自應有其他補強證據證明被告前開自白屬
      實，方足以確信被告乙○○自白犯罪事實之真實性。而前
      開所示之前開證據，其中中國運通公司提單、快遞專區倉
      單及發貨明細表影本各二份，固足以證明於前述二時間點
      確有前述二批品名為「軸承」之貨物自柬埔寨進口台灣，
      另參酌證人楊弼涵前開所述，該二批貨物於進口報關後即
      為人提領，惟該二批貨物既未扣案，則該等貨品究係何物
      ，已無從追查，自難以此認定其內夾藏海洛因毒品。再者
      ，前開監聽錄音譯文（僅其中九十三年十一月一日至同年
      月九日，與同年月七日提單之貨物有關）雖與被告乙○○
      之自白、第一商業銀行檢送之丙○○匯款申請書、卓安平
      帳戶明細表等，可以認定被告乙○○確於九十三年十一月
      一日交付二百萬元予丙○○電匯至柬埔寨卓安平帳戶，並
      由卓某提供交付予「小陳」之人，而「小陳」之人則於同
      年月七日交運「軸承」至台灣，且被告乙○○、丁○○、
      丙○○三人間之通話內容，亦多所隱晦，啟人疑竇；惟其
      等運送之所謂「軸承」內有無夾藏海洛因毒品，既無從證
      明，自難僅以其等間言詞、行為詭異，即認定其等間有運
      輸海洛因犯行。至於被告丁○○、丙○○入出境資料，僅
      足以證明其二人入出國之事實，尚難據以推論其等有運輸
      毒品之犯行。
    (3)此外，已查無其他積極之證據足資認定被告等確有前述犯
      行。惟公訴意旨認為此部分成立者，與前述有罪部分係基
      於概括犯意，為連續犯裁判上一罪，爰不另為無罪之諭知
      。
七、據上論斷，應依刑事訴訟法第二百九十九條第一項前段，毒
    品危害防制條第四條第一項、第十八條第一項前段、第十九
    條第一項，懲治走私條例第二條第一項、第十一條，刑法第
    十一條前段、第二十八條、第三十條、第五十五條、第三十
    七條第一項，判決如主文。
本案經檢察官李允煉到庭執行職務。
中　　華　　民　　國　　94　　年　　7 　　月　　13　　日
                  刑事第二庭審判長法　官　徐培元
                                  法  官  鄭吉雄
                                  法  官  潘進順
以上正本證明與原本無異。
如不服本判決，應於判決送達後10日內向本院提出上訴狀（應附
繕本），上訴於臺灣高等法院。
                                  書記官　陳玉芬
中　　華　　民　　國　　94　　年　　7 　　月　　15　　日
附本件論罪科刑依據之法條：
毒品危害防制條例第四條第一項
製造、運輸、販賣第一級毒品者，處死刑或無期徒刑；處無期徒
刑者，得併科新台幣一千萬元以下罰金。
懲治走私條例第二條第一項
私運管制物品進口、出口逾公告數額者，處七年以下有期徒刑，
得併科七千元以下罰金。
